# 不丧失控制权处置子公司部分股权，合并报表抵销的收益能否计提递延所得税资产

提问人：toseattle 时间：2019-03-24 10:57:21
请教陈版主：在不丧失控制权的情况下，处置了子公司部分股权，在母公司单体报表层面形成投资收益，并交了所得税。在合并财务报表中将处置价款与处置长期股权投资相对应享有子公司自购买日或合并日开始持续计算的净资产的差额调整计入到了资本公积（股本溢价），即在合并报表层面冲减了投资收益。问题：对于冲减的投资收益在合并报表层面能否计提递延所得税资产呢？？？

回答人：chenyiwei
在合并报表层面，这并不形成暂时性差异，所以无需确认递延所得税。但要考虑的是母公司已经实际缴纳的所得税在合并报表层面是确认为所得税费用（当期所得税费用）还是冲减资本公积的问题。对此问题至今尚无定论。